臺灣桃園地方法院刑事判決　　　　　　　　　　　　九十三年度訴緝字第一０七號
　　公　訴　人　臺灣桃園地方法院檢察署檢察官
　　被　　　告　甲○○　男　二.
　　選任辯護人　邱鎮北律師
　　　　　　　　巫宗翰律師
右列被告因強盜案件，經檢察官提起公訴（九十二年度偵字第八二一四號），本院判
決如左：
    主  文
甲○○竊盜，為脫免逮捕，當場施強暴，處有期徒刑陸年。
    事  實
一、甲○○因缺錢花用，遂於民國九十年十二月二十三日向丁○○及真實姓名、年籍
    不詳之女子「姜欣儀」（音譯）提議至檳榔攤行竊，丁○○及「姜欣儀」亦因缺
    錢花用而同意。後於同日下午七時五十分許，由丁○○駕駛車牌號碼ＪＷ－五四
    ０六號自小客車（其上車牌業已換上戊○○所有之ＬＩ－四一０六號車牌，而前
    開車牌係渠等前於同日下午三、四時許，在桃園縣中壢市○○路自強國中附近所
    竊得）搭載甲○○及「姜欣儀」，至桃園縣中壢市○○○路○段八五七號乙○○
    所經營之「一葉情檳榔攤」前一百公尺處，暫停讓甲○○先行下車，續由丁○○
    與「姜欣儀」將車駛至前開檳榔攤前，向該檳榔攤店員丙○表示欲購買檳榔，待
    丙○取出檳榔交付時，再佯裝問路以引開丙○之注意及拖延時間，使甲○○得以
    趁機潛入檳榔攤內竊取丙○所有之皮包（內有現金約新臺幣（下同）四千元，郵
    局提款卡、金融卡、健保卡、居留證、工作證各一張及新竹國際商業銀行票面金
    額一萬一千元之支票一張），甲○○於得手後欲走出前開檳榔攤時，為正在觀看
    監視器之乙○○發現，乙○○即上前質問甲○○，甲○○不由分說即出拳揮打乙○○，乙○○旋出手抱住甲○○欲阻其離去，而甲○○為逃離該處，即與乙○○
    發生扭打，二人扭打至環中東路上，甲○○以呼喊方式指示丁○○以車撞擊乙○○，然丁○○不為所動，甲○○旋即趁機跳上丁○○所駕之車輛逃逸。
二、案經桃園縣警察局中壢分局報請臺灣桃園地方法院檢察署檢察官偵查起訴。
    理  由
一、被告甲○○矢口否認前開犯行，辯稱：伊當日未至該檳榔攤行竊，亦未與人發生
    扭打，該行竊之人可能僅係與其身形相似之人，且依證人乙○○所述，其係透過
    監視器觀看行竊之人，並旋與該人發生扭打，則乙○○於該情形下應無法清楚察
    看行竊之人面貌，另證人丙○亦僅稱伊頗似行竊之人，並未明確指認係伊行竊之
    人，故渠等證言均不足證明伊有參與前開犯行云云。惟查：
（一）右揭犯罪事實，業據共犯丁○○於警詢時供述：九十年十二月二十三日伊駕駛
      車牌號碼ＪＷ－五四０六號自小客車，然其上懸掛ＬＩ─四０一六號車牌，搭
      載甲○○及劉曉彤一起出遊，因渠等缺錢，故甲○○提議竊取檳榔攤之財物。
      當日十九時五十分，伊與甲○○至桃園縣中壢市○○○路○段八五七號「一葉
      情檳榔攤」竊取財物，但伊不知道甲○○會毆打被害人，伊當時並無開車衝撞
      被害人之意，伊僅是見甲○○業已逃離現場而開車接應，並無衝撞他人之意。
      渠等作案後伊與甲○○將該ＬＩ─四０一六號車牌丟棄於桃園縣桃園市○○街
      旁的大圳旁等語（見臺灣桃園地方法院檢察署九十一年度偵字第三二四五號卷
      第二頁背面、第三頁）；於檢察官偵查中供陳：九十年十二月二十三日十九時
      五十分，伊有與甲○○及一名女子同至桃園縣中壢市○○○路○段偷檳榔小姐
      之財物，當日係渠等一同出外開車閒逛臨時起意，甲○○提議要偷檳榔攤，後
      渠等開車至「一葉情檳榔攤」附近，甲○○先行下車，伊與該女子再繼續開至
      「一葉情檳榔攤」佯裝問路，甲○○趁機下手行竊，伊問路到一半就聽到甲○○在後面與老闆發生扭打，甲○○要伊開車撞人，但伊予未理會，伊一直待在
      車內，甲○○與老闆扭打後即上車，並要求伊儘快開車等語（見臺灣桃園地方
      法院檢察署九十二年度偵字第八二一四號偵查卷第四八頁背面、第四九頁）；
      於本院審理時供稱：九十年十二月二十三日係甲○○開車前來找伊與「姜欣儀
      」，提議至檳榔攤竊取財物，渠等於當日十六時許左右，先桃園縣中壢市○○
      路自強國中附近竊取ＬＩ─四一０六號車牌，於同日十九時許才至檳榔攤竊取
      財物，甲○○先行下車，由伊與「姜欣儀」至檳榔攤佯裝問路，甲○○再趁機
      進入檳榔攤行竊，在伊問路過程中，甲○○突然在車後與人打起來，沿著車子
      扭打至車前，當時甲○○要伊下車，但伊未下車，後伊就將車開走。當日與乙○○扭打之人確為甲○○。甲○○係提議以佯裝問路之方式竊盜，甲○○與人
      扭打時曾要求伊下車加入扭打，但伊未予理會，當日係伊、甲○○與「姜欣怡
      」前往該檳榔攤行竊，並無伊於警詢所稱劉曉彤之人等語明確（見本院九十一
      年度訴字第四三九號卷第一二頁、第三三頁、一一七頁）。且經證人乙○○於
      警詢指述：九十年十二月二十三日十九時五十分左右，有一部車牌號碼ＬＩ─
      四０一六號自小客車至位於桃園縣中壢市○○○路○段八五七號伊所經營之「
      一葉情檳榔攤」前購買檳榔，負責看管檳榔攤之小姐就走出去招呼，然該自小
      客之駕駛即故意拖延，而另一名提前下車之男子即走入屋內探查後再走入放於
      屋外人行道上之檳榔攤內行竊，伊從監視器內看見該男子在開抽屜，便從屋內
      跑至檳榔攤，適該男子行竊完走出檳榔攤，伊即質問該男子，該男子一拳就打
      過來，伊與伊女友一同抓住該行竊之男子，後伊與該男子發生扭打，待渠等扭
      打至路上，該ＬＩ－四０一六號自小客車駕駛將該車車門打開，行竊之男子對
      該駕駛喊「把車內之傢伙拿下來幹他」，伊聽見後就把伊女友拉開，該行竊之
      約一八０公分，戴帽子，年約二十五歲左右，伊未看見坐於車上之男子身形，
      伊僅看見坐在車上之女子年約二十歲，且戴有眼鏡。該ＬＩ─四０一六號自小
      客車是喜美四門五代，黑色，且裝有條狀跑車框。因伊有與該行竊之人發生扭
      打，且該竊賊還出言要ＬＩ─四０一六號自小客車駕駛拿傢伙，所以伊能確定
      該強盜之人為甲○○。伊發現甲○○行竊而前去制止，甲○○即揮拳打伊，造
      成伊臉部紅腫，後雙方扭打，又造成伊膝蓋擦傷等語（見臺灣桃園地方法院檢
      察署九十一年度偵字第三二四五號卷第一八頁、第十九頁）；於檢察官偵查中
      證述：九十年十二月二十三日十九時點五十分，在桃園縣中壢市○○○路○段
      八五七號伊所經營之「一葉情檳榔攤」遭竊，當時伊在店內看到有一台車內約
      有三人，其中一人在檳榔攤前先下車，另二人至檳榔攤像是要買東西的樣子，
      小姐就離開檳榔攤，該先下車之人即趁機偷偷進入檳榔攤內，被伊由監視器中
      看到。之後，伊就走去要抓偷東西之人，當時竊賊已將錢拿走，伊就去抓賊，
      該竊賊便與伊扭打。扭打後，伊並未將錢搶回，就有車子前來接應。伊至警局
      時，約站在距離甲○○一公尺半之處進行指認，伊確定就是甲○○，該竊賊身
      高約一七八公分，身形比伊壯碩等語（見臺灣桃園地方法院檢察署九十二年度
      偵字第八二一四號卷第五三頁、第五四頁），及證人丙○於警詢指述：九十年
      十二月二十三日十九時五十分左右，有一部車牌號碼ＬＩ─四０一六自小客車
      停在桃園縣中壢市○○○路○段八五七號前之馬路中央，當時坐於該車右後座
      之一名女子搖下車窗以手勢比五，伊見狀就拿五十元檳榔給該女子，後該女子
      佯稱問路，車內之駕駛也向伊問東為西故意拖延時間，當伊回頭看檳榔攤時，
      就看見一名男子在檳榔攤內竊取伊之皮包，正欲離去時，為伊老闆發現而前去
      質問，該男子就揮拳攻擊伊老闆，伊老闆就與該男子扭打至路旁，該車牌號碼
      ＬＩ─四０一六自小客車駕駛便將車開到旁邊且打開右前座車門，坐於後座之
      小姐也將右後車門打開，該行竊男子跳上車後逃逸。伊損失現金四千元左右、
      龍岡郵局存摺、金融卡、健保卡、九十入字第三三一０四六五八０號居留證、
      工作證各一，及新竹國際企銀面額一萬一千元之支票一紙。歹徒共有三人，二
      著黑色外套及長褲，駕駛者年約二十四、五歲，方型臉，著米黃色線杉，戴有
      眼鏡，另一名女子年約二十幾歲，長髮披肩，著黑色外套且繫一條圍巾，亦有
      戴眼鏡。經伊當場指認，甲○○之身高、體型、臉頰均很像竊取伊皮包之人，
      因當時場面很混亂，所以伊印象模糊，該車牌號碼ＬＩ─四０一六號自小客車
      為是三陽喜美四門，黑色，且該車裝有條狀跑車框，丁○○即為當時駕駛前開
      自小客車之男子等語（見臺灣桃園地方法院檢察署九十一年度偵字第三二四五
      號卷第二一頁、第二二頁、第二三頁）；於本院審理時證述：當日約十九時許
      ，有一部黑色喜美自小客車開過來，停的位置離「一葉情檳榔攤」很遠，大約
      停在馬路中間，車上一個女生向伊以手勢比五，伊知道那表示要買五十元檳榔
      之意，伊拿五十元檳榔過去，並檳榔交給該女子之後，該女子一直不將錢給伊
      ，而開車之男子就一直詢問伊中壢車站怎麼走，伊有答覆，但是該男子仍一再
      重複問伊要在何路口左轉，拖延了約四、五分鐘，等伊轉頭看檳榔攤時，伊老
      闆和另一男子已經打成一團，後來二人由檳榔攤打到外面的馬路上，很接近該
      車，伊聽到扭打中男子向車上的人說「趕快拿東西下來打人」、「用車撞」等
      語。但開車之男子並沒有開車撞，後來車上男子就將車向二人扭打之處慢慢駛
      近。後來老闆娘出來拉老闆，所以行竊男子就趁機將伊皮包丟給車上女子，並
      上車。後來伊在中壢分局有指認該車駕駛就是丁○○等語（見本院九十一年度
      訴字第四三九號卷第一二頁、第三三頁、一一七頁）綦詳。蓋依證人乙○○所
      述，其曾與被告發生扭打，且二人一路自檳榔攤扭打至店外，期間歷時非短，
      於此長時間、近距離與被告接觸之狀況下，證人乙○○當對與其扭打之人印象
      深刻，況證人乙○○於警詢、檢察官偵查中均具體描述被告之年紀、身高、體
      型，甚且於緝獲被告後，亦確曾當面近距離指認被告，其均確定當日行竊及與
      其發生扭打之人確為被告甲○○，自可排除誤認之可能。而丙○前開證述內容
      雖僅言被告身形與行竊之人相近，並未明確指述被告即為行竊之人，實因其於
      案發時其所接觸者為丁○○，並未近距離接觸被告，故其僅能明確指證丁○○
      ，而對被告部分僅描述其身形而未具體指認，苟證人丙○有意誣陷被告，大可
      直指被告即為行竊之人，何須如此謹慎，益見其證言之可信，而證人丙○所述
      行竊之人年紀、身形，不啻與證人乙○○所述相符，且二人所述內容亦與被告
      行為時實際年紀為二十三歲、身高一七九公分、體型壯碩（見臺灣桃園地方法
      院檢察署九十一年度偵字第三二四五號卷第四八頁被告照片）等情相仿，故非
      但與被告實際接觸之證人乙○○明確指述被告，且佐以在場證人丙○描述行竊
      之人外觀內容觀之，堪認當日前往「一葉情檳榔攤」行竊，且與乙○○發生扭
      打之人確為被告無疑。至被告於本院審理時聲請傳喚證人乙○○及丙○再次進
      行指認，然證人乙○○、丙○均曾於案發後不久之九十一年二月二日前往警局
      當面指認被告甲○○，且均於指認後明確證述如上，實無強要證人就業已證述
      明確之事項一再重複之必要。況本案發生迄今已近三年，被告身形、外貌或早
      因年歲增長而改變，現要求證人對被告此時樣貌指認，顯已失真，況無法排除
      因事隔甚久而導致證人記憶模糊，或被告歷經三年時光而容貌、體型轉變等種
      種客觀因素變異，縱使證人指述有所出入，亦難以此為被告有利之證明，故被
      告前開所請，並無必要。
（二）證人丁○○於本院審理時雖改稱：九十年十二月二十三日有與被告一起至桃園
      縣中壢市○○○路「一葉情檳榔攤」，彭仕富提議先偷車牌，當日由伊開車，
      彭仕富看到一輛車，便向伊說該車的型號與伊車一樣，且稱這台可以，但沒有
      要伊下去偷車牌，但伊自己下去拆車牌，其他三人留在車上，車牌也是伊換上
      。伊偷完車牌但還未將車牌掛上伊車前，彭仕富就提議要偷檳榔攤，等伊把牌
      車換上之後，開車經過中壢市○○○路「一葉情檳榔攤」時，彭仕富叫伊與「
      姜欣儀」前去問路，伊當時負責開車，姜欣儀坐在副駕駛座，甲○○坐在副駕
      駛座後面，為了不讓檳榔攤的人發現，在距離檳榔攤約一百公尺前，彭仕富和
      甲○○二人就先下車，伊與「姜欣儀」再依彭仕富指示前去問路，「姜欣儀」
      因為沒經驗，問路的時候很緊張，所以都是由伊問路，為了拖延時間，伊大約
      問了三至四分鐘，伊沒有查看甲○○與彭仕富二人是否業已得手，但一下就聽
      到打鬧的聲音。伊停車位置是比較靠近馬路，因為檳榔攤位置離路邊較遠，彭
      仕富要求伊不要停得太靠近檳榔攤，以免被人看到。甲○○與彭仕富二人先會
      合，伊再開車去載他們，在車上都是由彭仕富指揮，伊不知道甲○○是否有與
      彭仕富事先講好。伊問路問了約三、四分鐘後，就聽到車子後面有叫罵聲，伊
      轉頭去看，看到有一女子抱住彭仕富，另一男子與彭仕富扭打，該女子的一直
      叫搶劫，彭仕富一直要掙脫，就打來打去，二人從車後打到車前，繞了車子一
      圈，還把車子的後照鏡打掉，後來彭仕富就掙脫，叫伊趕快開車走，伊不曉得
      甲○○跑到哪裡。後來伊看到彭仕富手上有一個包包，裡面有證件及手機。彭
      仕富說已經竊取到東西後才被人發現，就被人家追打，在彭仕富偷完東西被打
      的時候，甲○○就跑掉。之前伊沒有供出彭仕富，係因警察要伊指證甲○○，
      當時伊有說共四個人，警察抓到伊時，告訴伊是甲○○供出伊等語（見本院九
      十三年十一月十七日審理筆錄）。則其前開證言，亦供述九十年十二月二十三
      日被告甲○○確有乘坐伊駕駛之汽車一同前往「一葉情檳榔攤」，並下車進入
      該檳榔攤行竊等情，故被告甲○○確有至「一葉情檳榔攤」行竊一節，堪以認
      定。證人丁○○雖嗣後改稱與乙○○發生扭打之人為並非被告甲○○，而係其
      所稱之「彭仕富」云云。然自證人丁○○於九十一年二月二十六日為警查獲後
      ，歷經警詢、檢察官偵查及本院審理，均一再指述參與此案者為三人，從未曾
      提及有其所稱「彭仕富」之人，並明確指述與證人乙○○發生扭打之人即為被
      告甲○○無誤，未曾翻異，而其竟在案發後近三年，突然憶起當初另有「彭仕
      富」之人參與此案，且錯將與證人乙○○扭打之人誤為被告甲○○等情，實令
      人匪夷所思，故其證述另有「彭仕富」涉案一節，自有可疑。況證人丁○○於
      九十一年二月二十六日於警詢時原供稱本案係伊與被告甲○○及劉曉彤之女子
      共犯（見臺灣桃園地方法院檢察署九十一年度偵字第三二四五號卷第二頁背面
      ），後旋於九十一年三月二十八日本院訊問時即更正該女共犯應為「姜欣儀」
      （見本院九十一年度訴字第四三九號卷第一一頁），證人丁○○於本院審理時
      自承：「姜欣儀」當時為伊之女友，現為伊之配偶，而伊與彭仕富僅認識一、
      二年，伊僅知彭仕富為五十八、五十九年次之人，不知其餘資料等語（見本院
      九十三年十一月十七日審理筆錄），則證人丁○○與「姜欣儀」由先前之男女
      朋友進而成為夫妻，顯見渠等情誼深厚，自較證人丁○○與一僅知姓名之泛泛
      之交「彭仕富」關係密切，殊難想像證人丁○○竟自願將與其關係如此親密之
      「姜欣儀」據實供出，而徒於歷經偵審過程卻一再隱匿該「彭仕富」之人。再
      退萬步言，縱有如證人丁○○所述員警要求其指認被告甲○○一情，然證人丁○○自警詢、偵查迄至審理，均一再供稱被告甲○○確有涉犯此案，未曾翻異
      ，縱其欲供稱尚有「彭仕富」涉案，或本案共犯為四人，均與其指述被告甲○○一節無涉，員警何須阻其所為，故證人丁○○前開所稱，顯有矛盾，要無可
      採。故證人丁○○嗣於本院翻異前詞，虛構另有「彭仕富」之人共犯此案，且
      改稱該與證人乙○○發生扭打之人為「彭仕富」一節，顯係事後迴護被告甲○○之詞，要無可採。甲○○確有與丁○○、「姜欣怡」一同前往「一葉情檳榔
      攤」竊取丙○所有財物，且於其竊盜犯行為乙○○發覺後，為脫免逮捕而與乙○○扭打一節，足堪認定。
（三）按竊盜或搶奪，因防護贓物、脫免逮捕或湮滅罪證，而當場施以強暴、脅迫者
      ，即以強盜論，不以所施強暴、脅迫手段，達於至使他人不能抗拒之程度為成
      立準強盜罪之要件，此與刑法第三百二十八條第一項之普通強盜罪之構成要件
      不同，有最高法院九十二年臺上字四七六０號、九十一年臺上字第五七七八號
      、九十一年臺上字第三七四六號、八十六年度台上字第三六０三號、七十九年
      度臺上字第五００號、七十四年度臺上字第三二二五號判決意旨可資參照，此
      為我實務歷來所採取之見解。況按刑法第三百二十九條準強盜罪，僅以「盜竊
      或搶奪，因防護贓物、脫免逮捕或湮滅罪證，而當場施以強暴、脅迫者」為其
      構成要件，並未如刑法第三百二十八條第一項強盜罪，明文規定以強暴、脅迫
      等至使不能抗拒為構成要件，故刑法第三百二十九條所定之「強暴脅迫」，自
      不以達於使人不能抗拒之程度為必要。辯護人雖引用最高法院八十二年台上字
      第三八四二號判決，認前開準強盜罪所施強暴、脅迫須達使被害人不能抗拒之
      程度云云，然細譯前開最高法院八十二年臺上字第三八四二號判決意旨內容，
      僅言「所謂強暴，謂直接或間接對於人之身體施以暴力，壓制被害人之抗拒，
      『或』使被害人處於不能抗拒之狀態」，係將「強暴」之程度細分為二，果所
      施之強暴，業已使被害人不能抗拒，自屬此所稱之強暴無疑，然若所施之強暴
      僅壓制被害人之抗拒，而未達不能抗拒之程度，亦屬此所稱之強暴，故前開判
      決並未變更以往見解而將準強盜罪所稱之強暴限縮於使被害人不能抗拒之程度
      ，辯護人前開所稱，容有誤會。本件被告甲○○於竊盜犯行完成後，遭證人乙○○發現，欲逃跑以免遭逮捕，乃出手攻擊證人乙○○且與之發生扭打，此即
      以外力加諸證人乙○○之身，屬對證人乙○○之強暴無疑，被告此部分之行為
      即已使其原竊盜之行為該當於準強盜罪之要件。
（四）又被告與丁○○、「姜欣儀」係計劃行竊而共同前往「一葉情檳榔攤」作案，
      被告甲○○係因行竊後突遭證人乙○○發覺，為脫免逮捕始與證人乙○○扭打
      而施暴，則被告甲○○前開對證人乙○○之強暴行為，應在與證人丁○○、「
      姜欣儀」共同行竊計劃之外，屬被告甲○○個人之決定，且不能證明證人丁○○於渠等計劃行竊前即預見此種情形，而與被告甲○○間有施暴之犯意聯絡，
      故不得遽認渠等就此準強盜犯行有犯意之聯絡。況依證人丙○證述：伊轉頭看
      到老闆和另一個男子（即甲○○）打成一團，渠等從檳榔攤打到外面馬路，已
      經很接近車子了，伊聽到扭打中男子向車上之人說「趕快拿東西下來打人」、
      「用車子撞」等語，但開車之人好像不敢撞，後來開車之人就一直把車慢慢的
      開接近渠等扭打之處，甲○○一直叫開車之人撞伊老闆，但是開車之人沒有開
      過去撞老闆等語，亦未敘及證人丁○○於當場有為任何強暴脅迫之行為，證人
      丁○○既未與甲○○有共同施暴之犯意聯絡，且未親自為強暴脅迫，自不能論
      以準強盜罪。故本件應認僅有被告甲○○一人因行竊後遭發覺，而對證人乙○○施強暴，而構成準強盜，附此敘明。
（五）至被告聲請傳喚證人張敏昆，以證明案發當時被告與證人同任職於桃園縣桃園
      市○○路七號「世紀房屋」，並未至本案案發現場云云。然被告於本院訊問時
      自承：伊不確定何時至「世紀房屋」工作，只記得是在九十年八月一日交保後
      才到該公司，伊在該處工作約六個月，伊與張敏昆是從事業務、張貼廣告等工
      作，伊上下班沒有打卡，九十年十二月間未與張敏昆同住一處等語（見本院九
      十二年十月十三日訊問筆錄、九十三年十一月三日審理筆錄）。蓋被告對其自
      身何時至「世紀房屋」公司任職一情，並無法明確陳述，而苟被告確曾任職該
      公司，大可前往該公司向之索取工作證明，豈會自案發迄今已近三年時間，被
      告猶未能提出確曾任職該公司之證據，則其前開所陳是否為真，當有可疑。又
      縱被告確實曾任職前開公司，然被告與證人僅為工作上同事，證人並未與被告
      同居，二人自無可能整日共處，則證人如何得知被告當日確切行程？況本案係
      發生於九十年十二月間，迄今已近三年，除證人有過人記憶或另有所圖，否則
      豈會至今猶對三年前之某日所為記憶深刻，故縱證人確能到院陳述該日行程，
      則其所述是否可信，恐大有疑義。是本院認縱傳喚證人張敏昆，亦無法證明被
      告前開所提之待證事項，自無傳喚之必要。
（六）綜上所述，本件事證明確，被告前開犯行，堪以認定，自應依法論科。
二、查被告甲○○與丁○○、「姜欣儀」竊取丙○財物部分，係犯刑法第三百二十一
    條第一項第四款之結夥三人加重竊盜罪，被告甲○○於行竊時，因遭證人乙○○
    發現，為脫免逮捕，出手毆打證人乙○○及與乙○○發生扭打而當場施強暴，是
    其所為，係犯刑法第三百二十九條之準強盜罪。被告自八十九年間即涉及多起檳
    榔攤竊盜案件，於臺灣板橋地方法院審理中，尚不知警惕，竟再以同樣手法竊取
    檳榔攤財物，顯見被告無畏法禁之心，甚或於遭人察覺犯行後，為脫免逮捕，更
    當場對證人乙○○施強暴，所為更無可取。本院審酌被告素行不佳、犯罪之動機
    、手法、被害人所受之傷害、被告犯行對社會造成之危害及被告於共犯、證人明
    確指述其確有前開竊盜犯行後，猶狡言辯稱未曾到過該處，顯毫無悔意且態度惡
    劣等一切情狀，量處如主文所示之刑，以示懲儆。
據上論斷，應依刑事訴訟法第二百九十九條第一項前段，刑法第三百二十九條，判決
如主文。
本案經檢察官謝雯璣到庭執行職務。
中　　　華　　　民　　　國　　九十三　　年　　 十一 　　月　　 十七 　　日
                                  臺灣桃園地方法院刑事第九庭
                                      審判長法  官  林明洲
                                            法  官  黃斯偉
                                            法  官  何燕蓉
右正本證明與原本無異。
如不服本判決，應於送達後十日內，向本院提出上訴狀。
                                            書記官  李雅怡
中　　　華　　　民　　　國　　九十三　　年　　 十一 　　月　　 十七 　　日
附錄本案論罪科刑法條：
中華民國刑法第三百二十九條
竊盜或搶奪，因防護贓物、脫免逮捕或湮滅罪證，而當場施以強暴脅迫者，以強盜論
。
